臺灣板橋地方法院刑事判決　　　　　　　　　　　　九十一年度訴字第一八一號
　　公　訴　人　臺灣板橋地方法院檢察署檢察官
　　被　　　告　甲○○　男　二.
右列被告因違反毒品危害防制條例案件，經檢察官提起公訴（九十一年度毒偵字第
一○三八號、九十一年度毒偵字第一九九三號），本院判決如左：
    主  文
甲○○連續施用第一級毒品，處有期徒刑玖月；如附表編號１所示之物沒收銷燬之；
又施用第二級毒品，處有期徒刑陸月，如附表編號３所示之物沒收銷燬之，如附表編
號４所示之物沒收。應執行有期徒刑壹年貳月，如附表編號１、３所示之物均沒收銷
燬之，如附表編號４所示之物沒收。
    事  實
一、甲○○前因施用第二級毒品安非他命案件，經本院裁定送勒戒處所觀察、勒戒後
    ，認無繼續施用毒品之傾向，由臺灣板橋地方法院檢察署檢察官於民國（下同）
    八十九年三月十七日以八十九年度毒偵字第二二三一號為不起訴處分確定，復因
    施用第一、二級毒品海洛因、安非他命案件，經送強制戒治，並由臺灣板橋地方
    法院檢察署檢察官提起公訴，經本院於九十年九月二十八日以九十年度訴字第一
    ○一五號判處應執行有期徒刑一年確定，現正執行中。
二、甲○○仍不知警惕，竟又基於施用第二級毒品安非他命故意，於九十一年二月二
    十五日二十三時許之前八十八小時又十二分內某時，在不詳處所施用第二級毒品
    安非他命一次；另基於概括犯意，自九十一年二月二十五日起至九十一年六月四
    日凌晨五時止，先後多次在桃園縣國際星辰社區旁及其不詳友人住處等地施用第
    一級毒品海洛因。嗣於九十一年二月二十五日二十三時許，在台北縣林口鄉○○
    ○街一巷九號一樓之二，為警第一次查獲，並扣得海洛因一包（淨重一公克）、
    安非他命四包（淨重四．九公克）、包裝袋四個及注射針筒二支。又於九十一年
    六月四日十六時二十分許，在台北縣板橋市○○街七十七號前，為警第二次查獲
    ，並扣得第一級毒品海洛因（淨重０．六四公克）、吸管勺子一支及注射針筒一
    支。
三、案經台北縣政府警察局及台北縣政府警察局三重分局報請臺灣板橋地方法院檢察
    署檢察官偵查起訴。
    理  由
一、被告甲○○於本院審理時坦承有前述施用第一級毒品海洛因之事實，但否認有施
    用第二級毒品安非他命之行為，辯稱：我在查獲前都沒有吸食安非他命一語。
二、認定前述事實所憑之證據及理由：
  (一)被告兩度經警查獲後所採集之尿液檢體，經送往台灣檢驗科技股份有限公司以酵
    素免疫分析法、氣相層析質譜儀法檢驗之結果，第一次採尿者呈安非他命及嗎啡
    陽性反應，第二次採尿者呈嗎啡陽性反應，有該公司濫用藥物尿液檢驗報告二份
    在卷可憑。
  (二)有第一次經警查獲所扣得之海洛因一包（淨重一公克）、安非他命四包（淨重四
    ．九公克）、包裝袋四個及注射針筒二支，以及第二次經警查獲所扣得之第一級
    毒品海洛因（淨重０．六四公克）、吸管勺子一支及注射針筒一支扣案可稽。
  (三)第一次扣案之安非他命、海洛因經鑑定結果，確為安非他命及海洛因粉末，有台
    北縣政府警察局三重分局毒品初步鑑驗報告書二份可稽；第二次扣案之海洛因經
    鑑定結果，確為海洛因粉末，也有法務部調查局鑑定通知書一份可稽。
  (四)被告雖辯稱並未施用安非他命云云，但以「氣相層析質譜儀」方法檢驗者，其精
    確度達百分之百，亦即如尿液中未含有安非他命（或嗎啡）之反應者，即不可能
    產生因藥物所引起之偽陽性反應（行政院國軍退除役官兵輔導委員會榮民總醫院
    八十三年三月一日八三北總內字第一八五號函可資參照）。且安非他命經口服投
    與後約百分之七十於二十四小時內自尿中排出，約百分之九十於九十六小時內自
    尿中排出，且甲基安非他命成分之檢出與其投與方式、投與量、個人體質、採尿
    時間與檢測儀器之精確等諸多因素有關，因此僅憑尿液中呈安非他命陽性反應，
    並無法確實推斷吸食時間距採尿時間之長短，惟依據上述資料推斷，最長可能不
    會超過四日（行政院衛生署藥物食品檢驗局八十一年二月八日（八一）藥檢壹字
    第００一一五六號函可資參照）。
  (五)因此，被告於第一次為警查獲時所採集之尿液送驗結果，既呈安非他命陽性反應
    ，顯見其在前述採尿時間回溯前九十六小時內某時，確有施用安非他命一次之犯
    行。但扣除被告於九十一年二月二十五日二十三時許為警查獲後至當日上午六時
    四十八分許，在警局接受訊問採尿前此段時間（即七小時又四十八分），不致有
    施用安非他命之行為，故依上開尿液檢驗報告及行政院衛生署藥物食品檢驗局函
    示之說明，被告於九十一年二月二十五日二十三時許為警查獲前之八十八小時又
    十二分內某時，確有施用安非他命一次之犯行無疑。從而，被告辯稱並未施用安
    非他命云云，顯不足採信。
  (六)有如事實欄所載不起訴處分書、裁定書、判決書及台灣高等法院檢察署刑案紀錄
    簡覆表及台灣高等法院被告全國前案紀錄表在卷可憑。
  (七)被告自白前述施用第一級毒品海洛因之事實。
  (八)綜上所述，本件事證明確，被告前述犯行，均可認定。
三、論罪科刑：
  (一)被告施用海洛因之行為，係犯毒品危害防制條例第十條第一項施用第一級毒品罪
    ；其施用安非他命之行為，則係犯同條例第十條第二項施用第二級毒品罪。
  (二)其施用前持有海洛因及安非他命之低度行為應為施用之高度行為所吸收，均不另
    論罪。
  (三)其先後多次施用海洛因犯行，時間緊接，罪名及犯罪構成要件相同，顯係基於概
    括犯意為之，為連續犯，依刑法第五十六條規定，應以一罪論並加重其刑。
  (四)其所犯上開二罪，犯意各別、行為互異，應予分論併罰。
  (五)爰審酌被告之素行、智識程度、施用海洛因、安非他命戕害身心、對社會治安可
    能之危害程度、其吸用之期間長短、次數，以及被告犯罪後坦承部分犯行之態等
    等一切情狀，各量處如主文所示之刑，並依刑法第五十一條第五款規定定其應執
    行之刑。
  (六)扣案如附表編號１、３所示之海洛因一包（淨重一公克）、安非他命四包（淨重
    四‧九公克）、海洛因一包（淨重０．六四公克），均係查獲之毒品，依同條例
    第十八條第一項前段規定，不問屬於犯人與否，均沒收銷燬之。至於扣案如附表
    ４所示之吸管勺子一支及注射針筒一支，為被告所有供施用毒品所用之物，業據
    其供述明確，應依刑法第三十八條第一項第二款宣告沒收。另外扣案如附表２所
    示之包裝袋四個、注射針筒二支，業據被告供稱非其所有之物，故不得於本案中
    宣告沒收。
四、適用法條：
    刑事訴訟法第二百九十九條第一項前段，毒品危害防制條例第十條第一項、第二
    項、第十八條第一項前段，刑法第十一條前段、第五十六條、第五十一條第五款
    、第三十八條第一項第二款，判決如主文。
本案經檢察官張瑞娟到庭執行職務。
中      華      民      國    九十一    年     十二     月     十八     日
                                      臺灣板橋地方法院刑事第三庭
                  法  官  劉以全
右正本證明與原本無異
如不服本判決應於送達後十日內向本院提出上訴狀
                                          書記官  廖舜宜
中      華      民      國    九十一    年     十二     月     十八     日
附錄本案論罪科刑法條全文：
毒品危害防制條例第十條：
施用第一級毒品者，處六月以上五年以下有期徒刑。
施用第二級毒品者，處三年以下有期徒刑。
附表：
１  海洛因一包（淨重一公克）、安非他命四包（淨重四．九公克）。
２  包裝袋四個、注射針筒二支。
３  海洛因一包（淨重０．六四公克）
４  吸管勺子一支及注射針筒一支。
